臺灣臺南地方法院刑事判決　　　　　　　 94年度訴字第226號
公　訴　人　臺灣台南地方法院檢察署檢察官
被　　　告　乙○○　男　30歲.
上列被告因違反毒品危害防制條例案件，經檢察官提起公訴（93
年度毒偵緝字第354號、94年度毒偵字第84號），及移送併辦（
94年度毒偵字第502、531、590號、94年度營毒偵字106號）被告
就犯罪事實為有罪之陳述，本件裁定進行簡式程序，判決如下：
    主  文
乙○○連續施用第一級毒品，累犯，處有期徒刑壹年；又連續施
用第二級毒品，累犯，處有期徒刑捌月，扣案之安非他命壹包（
淨重零點捌陸公克）沒收銷燬之；應執行有期徒刑壹年陸月。扣
案之安非他命壹包（淨重零點捌陸公克）沒收銷燬之。
    事  實
一、乙○○於民國92年間，曾犯毒品危害防制條例罪，經本院判
    處有期徒刑3月確定，於92年11月8日執行完畢，仍不知悔改
    。
二、乙○○前因施用第二級毒品安非他命案件，經本院以90年毒
    聲字第572號裁定送觀察、勒戒，嗣因有繼續施用毒品傾向
    ，再以91年毒聲字第835號裁定送強制戒治，並於91年11月
    15日停止戒治將其釋放，並於92年5月27日執行完畢。
三、乙○○明知海洛因、安非他命係毒品危害防制條例所明定之
    第一級、第二級毒品，不得持有及施用，竟於戒治處分執行
    完畢釋放後五年內又基於施用第一級毒品海洛因、第二級毒
    品安非他命之概括犯意，自93年5月間起至93年12月18日止
    ，連續在臺南縣下營鄉紅厝村一鄰一之四號、台南縣學甲寮
    之堤岸旁等處，以燒烤方式施用第二級毒品安非多次，另以
    注射方式施用第一級毒品海洛因多次。
四、嗣於93年7月6日下午三時三十分許，為警在台南縣下營鄉○
    ○村○○道路查獲，並扣得安非他命一小包（含袋重一．０
    八公克），及於93年10月27日、93年11月17日、93年11月23
    日、93年12月7日、93年12月20日經警採尿送驗而查知上情
    。
五、案經台南縣警察局麻豆分局報請臺灣臺南地方法院檢察署檢
    察官偵查起訴，及移送併辦。
    理  由
一、上揭犯罪事實，業據被告於本院審理坦承不諱，且被告經採
    尿送驗結果，呈嗎啡、安非他命陽性反應，有台南縣衛生局
    尿液檢驗成績書五紙、長榮大學毒物研究中心複驗確認報告
    附卷可稽。此外，並有第二級毒品安非他命一小包（含袋重
    1.08公克）扣案可資佐證，足見被告自白與事實相符，應堪
    採信，本件事證明確，被告犯行洵堪認定，應依法論科。
二、被告前因施用第二級毒品安非他命案件，經本院以90年毒聲
    字第572號裁定送觀察、勒戒，嗣因有繼續施用毒品傾向，
    再以91年毒聲字第835號裁定送強制戒治，並於91年11月15
    日停止戒治，將其釋放，並於92年5月27日執行完畢，有台
    灣高等法院被告全國前案紀錄表在卷可按，又基於施用第一
    級毒品海洛因、第二級毒品安非他命之概括犯意，自93年5
    月間起至93年12月18日止，連續在臺南縣下營鄉紅厝村一鄰
    一之四號等處，以燒烤方式施用第二級毒品安非多次，另以
    注射方式施用第一級毒品海洛因多次，係於戒治處分執行完
    畢釋放後，五年內再犯施用第一級、第二級毒品之罪，係屬
    再犯。
三、查海洛因、安非他命依毒品危害防制條例第二條第二項第一
    、二款規定係屬第一、二級毒品，核被告所為，係犯毒品危
    害防制條例第十條第一、二項之施用第一級毒品海洛因罪及
    施用第二級毒品安非他命罪。移送併辦部分，雖未為起訴書
    所論列，惟此與前揭論罪部分為連續犯，屬裁判上一罪之同
    一案件，為起訴效力所及，本院依法自應予以審究。被告持
    有第一、二級毒品海洛因、安非他命之低度行為，為施用之
    高度行為所吸收，不另論罪。又被告先後多次施用毒品之犯
    行，時間緊接，方法相同，觸犯構成要件相同之罪名，顯係
    基於概括之犯意為之，應依連續犯規定論以一罪，並加重其
    刑。又被告有如事實欄所載之罪刑，有台灣高等法院被告全
    國前案紀錄表在卷可按，其於五年之內再犯本件有期徒刑以
    上之罪，為累犯，應依法加重其刑，並依法遞加重之。被告
    所犯上開二罪間，犯意各別，罪名互異，應分論併罰。爰審
    酌被告前有施用毒品前科，竟再施用，顯見其意志不堅，復
    參酌所犯施用毒品行為係戕害自己身心健康及其犯罪後態度
    等一切情狀，分別量處如主文所示之刑，並定應執行之刑，
    以資懲儆。
四、扣案白色結晶一包（毛重1.08公克，淨重0.86公克），經鑑
    定，其結果確係第二級毒品安非他命，此有台南縣警察局麻
    豆分局查獲涉嫌毒品危害防制條例毒品初步檢驗報告單一紙
    附卷，爰依毒品危害防制條例第十八條第一項前段之規定沒
    收銷燬之。另吸食工具二個、分裝袋十九個，經被告否認為
    其所有，且其施用安非他命之方式，係將安非他命置入玻璃
    器皿，與以前開吸食器玻璃球方式吸食不同；至移送併辦（
    94年度毒偵字第502、531號）之扣案物，無法證明與本案被
    告有關，爰均不為沒收之諭知。
據上論斷，應依刑事訴訟法第二百七十三條之一第一項、第二百
九十九條第一項前段、毒品危害防制條例第十條第一項、第二項
、第十八條第一項前段，刑法第十一條前段、第五十六條、第五
十一條第五款、第四十七條，判決如主文。
本案經檢察官甲○○到庭執行職務。
中　　華　　民　　國　　94　　年　　3 　　月　　30　　日
　　　　　　　　　刑事第十庭    法　官  蔡奇秀
以上正本證明與原本無異。
如不服本判決應於送達後十日內向本院提出上訴狀。
　　　　　　　　　　　　　　　　書記官  韓雪青
中　　華　　民　　國　　94　　年　　3 　　月　　31　　日
附錄法條：
毒品危害防制條例第十條第一項、第二項施用第一級毒品者，處
六月以上五年以下有期徒刑。
施用第二級毒品者，處三年以下有期徒刑。
